臺灣臺南地方法院新市簡易庭民事判決
109年度新簡字第213號
原      告  張藍畇即臺南市觀音的家佛學會

            陳英傑  
共      同
訴訟代理人  張文嘉律師
被      告  張式慈  


訴訟代理人  石豐銘  
被      告  董嘉慶  

訴訟代理人  陳建華  
上列當事人間請求損害賠償事件，經本院於民國110年2月5日言
詞辯論終結，判決如下：
    主    文
被告甲○○應給付原告張藍畇新臺幣壹拾柒萬玖仟貳佰柒拾肆元，
及自民國一百零九年七月十日起至清償日止，按週年利率百分之
五計算之利息。
被告甲○○、丙○○應連帶給付原告乙○○新臺幣陸萬伍仟玖佰壹拾參
元，及自民國一百零九年四月二十一日起至清償日止，按週年利
率百分之五計算之利息。
原告其餘之訴駁回。
訴訟費用新臺幣肆仟參佰壹拾元，其中新臺幣壹仟玖佰伍拾元由
被告甲○○負擔；新臺幣捌佰伍拾元由被告甲○○與丙○○連帶負擔，
其餘新臺幣壹仟參佰陸拾元由原告張藍畇負擔；新臺幣壹佰伍拾
元由原告乙○○負擔。
本判決原告勝訴部分得假執行。
    事實及理由
壹、程序事項：
    按因侵權行為涉訟者，得由行為地之法院管轄，民事訴訟法
    第15條第1項定有明文。查本件侵權行為地為臺南市○○區○道
    ○號310公里900公尺處，此有國道公路警察局道路交通事故
    初步分析研判表所載肇事地點欄之記載附卷可參(營小調字
    卷第56頁)，依上開規定，本院自有管轄權。
貳、實體事項： 
一、原告起訴主張：
(一)原告張藍畇、乙○○於民國107年11月30日下午6時6分許各自
    駕駛車牌號碼000-0000號、0000-OO號之自用小客車(下稱系
    爭0000號自小客車、0000號自小客車)，行經國道一號高速
    公路南下310.9公里處時，自前而後依序由訴外人吳○○駕駛
    車牌號碼000-0000號自用小客車(下稱系爭0000號自小客車)
    、原告張藍畇駕駛系爭0000號自小客車、原告乙○○駕駛系爭
    0000號自小客車、訴外人郭○○駕駛車牌號碼000-0000號自用
    小客車(下稱系爭6187號自小客車)、被告甲○○駕駛車牌號碼
    000-0000號自用小客車(下稱系爭0000號自小客車)及被告丙○○駕駛車牌號碼000-0000號自用小客車(下稱系爭2017號自
    小客車)發生追撞(，經臺南市車輛行車事故鑑定覆議委員會
    鑑定結果，關於被告甲○○、訴外人郭○○、原告乙○○、張藍畇
    、訴外人吳○○部分，認被告甲○○為肇事原因，其餘4人無肇
    事因素；另關於被告丙○○、甲○○、訴外人郭○○、原告乙○○、
    張藍畇、訴外人吳○○部分，認被告丙○○為肇事原因，其餘5
    人無肇事因素。爰依共同侵權行為法律關係，請求被告甲○○
    、丙○○對原告張藍畇、乙○○所受損害負連帶賠償責任。系爭
    0000號自小客車遭被告甲○○、丙○○追撞受損嚴重，經訴外人
    協興汽車修護廠估價修復費用為新臺幣(下同)306,400元，
    另系爭0000號自小客車因系爭事故支出車輛拖吊費4,000元
    ，及匯豐汽車股份有限公司修復費用76,000元，合計支出80
    ,000元，故原告張藍畇請求被告連帶賠償306,400元，原告
    乙○○請求被告連帶賠償80,000元。
(二)並聲明：
　⒈被告甲○○、丙○○應連帶給付原告張藍畇306,400元，及自起訴
    狀繕本送達翌日起至清償日止，按週年利率5％計算之利息。
　⒉被告甲○○、丙○○應連帶給付原告乙○○80,000元，及自起訴狀
    繕本送達翌日起至清償日止，按週年利率5％計算之利息。　
　⒊訴訟費用由被告負擔。
二、被告之答辯：
(一)被告甲○○之答辯：臺南市車輛行車事故鑑定委員會南鑑0000
    000案鑑定意見書(下稱系爭鑑定意見書)之鑑定意見記載，
    原告乙○○有未注意前車，未保持安全距離之過失，致發生撞
    擊事故，為肇事原因，使被告甲○○在反應不及下造成系爭事
    故，然原告提出之臺南市車輛行車事故鑑定覆議委員會南覆
    0000000案覆議意見書(下稱系爭覆議意見書)卻忽略上開鑑
    定意見書所載事實，將肇事責任歸咎被告甲○○，此觀諸原告
    張藍畇於本件109年5月6日調解程序中竟不知乙○○同為原告
    ，仍向原告乙○○求償可證，是系爭覆議意見書之鑑定意見不
    足採認。原告請求維修費用須扣除折舊，且系爭事故有2次
    以上撞擊，應釐清被告肇事責任比例歸屬。又原告乙○○主張
    車輛修復使用中古零件，不應再扣除折舊，應由原告乙○○提
    出使用中古零件維修之相關證據證明。並聲明：原告之訴駁
    回。
(二)被告丙○○之答辯：請求依系爭事故肇事責任比例減免被告丙○○賠償金額，被告丙○○僅願負擔15％肇事賠償責任。另原告
    乙○○主張車輛修復使用中古零件，不應再扣除折舊，應由原
    告乙○○提出使用中古零件維修之相關證據證明。並聲明：原
    告之訴駁回。
三、得心證之理由：
(一)按因故意或過失，不法侵害他人之權利者，負損害賠償責
　  任；數人共同不法侵害他人之權利者，連帶負損害賠償責任
    。不能知其中孰為加害人者亦同；汽車、機車或其他非依軌
    道行駛之動力車輛，在使用中加損害於他人者，駕駛人應賠
    償因此所生之損害，民法第184條第1項前段、第185條第1項
    及第191條之2前段分別定有明文。而數人共同為侵害行為，
    致加損害於他人時， (即意思及結果均共同) 各有賠償其損
    害全部之責任，民法第185條立法理由參照。又數人因共同
    過失不法侵害他人之權利者，依法應負連帶賠償責任，苟各
    行為人之過失均為其所生損害之共同原因，即所謂行為關連
    共同，亦足成立共同侵權行為(最高法院66年度台上字第211
    5號民事裁判同此見解)。是數人共同過失不法侵害他人權利
    ，依民法第185條第1項規定，無論加害人間各自應負侵害責
    任比例輕重、多寡，各加害人均負連帶賠償被害人全部損失
    責任。換言之，加害人各自應負擔若干損害賠償比例，為加
    害人內部關係，應由加害人另行釐清，於被害人請求共同侵
    權行為損害賠償下，無須詳加細究。次按，汽車行駛時，駕
    駛人應注意車前狀況及兩車並行之間隔，並隨時採取必要之
    安全措施，道路交通安全規則第94條第3項前段亦有明文規
    定。查：
　⒈依道路交通事故現場圖現場處理摘要欄記載「A車(即系爭000
    0號自小客車)碰撞前方B車(即系爭6187號自小客車)再向前
    推撞C車(即系爭0000號自小客車)再推撞D車(即系爭0000號
    自小客車)再推撞E車(即系爭0000號自小客車)，最後F車(即
    系爭2017號自小客車)再向前碰撞A車再推撞B車再推撞C車而
    肇事」。而被告甲○○於警詢時稱：「我駕車從台中出發，欲
    前往仁德家裡。我行駛内側車道，行速約70-80公里。當時
    北往南行駛，突然發現前方緊急煞車，我也馬上緊急煞車，
    但煞車不及導致我車擦撞到前方自小客OOO-0000號，我也立
    即被後方自小客 OOO-0000號車撞擊上來發生事故。前車頭
    第一次撞擊」；郭○○於警詢時稱：「我北往南行駛於内側車
    道，行速約70-100公里左右，距離前車約1-2部車身距離，
    行進中突然發現前方車輛緊急煞車，我也馬上急踩煞車，當
    時煞車過程中，我車馬上被OOO-0000號車撞擊上來，導致我
    車往前撞擊0000-OO號車而發生交通事故。我後車尾被撞2次
    ，2次都很大力。事發當時車速約40-50公里」；原告乙○○於
    警詢時稱：「我由民雄南下欲往台南，我行駛内側車道，因
    前方車多塞車，我就減速煞車，但後方來車OOO-0000號車不
    知為何就撞上我車，導致我車再往前推撞上OOO-0000號車而
    肇事。當時我只被撞2次。第一次撞擊為我車後保險桿，我
    車體前後受損」；原告張藍畇於警詢時稱：「我駕駛OOO-00
    00號自小客車從麻豆交流道欲前往仁德交流道，當時我行 
    駛内側車道，我見前方車踩煞車，我也跟著踩煞車，當時車
    速已近快要停止狀態，接著我聽見很大聲的煞車聲，不知為
    何我車後車尾遭後方0000-OO號車碰撞，我車再往前推撞，
    滑行時我怕再撞上前車OOO-0000號，我將方向盤轉向左側，
    但因後方撞擊力太大我仍碰撞前車肇事（當時我和前車距離
    約4-5台小客車）。被後方車撞到才知道。第一次撞擊部位
    為後車尾。事發當時車速約10公里」；吳○○於警詢時稱：「
    我從雲林斗南往南欲前往高雄市，行經肇事地，我當時行駛
    在内側車道，我正常行駛注意前方車況，突然聽到我車左後
    方碰的一聲，我才知道發生事故。第一次撞擊部位為左後車
    尾」；被告丙○○於警詢時稱：「我當時北往南行駛於内側車
    道，行速約100公里左右，行進中突然發現前方車輛煞車減
    速，於是我立即打開雙黃燈，減速至40-50公里左右，見前
    方車輛突然停止，我也立即緊急煞車，當時因距離前車約1-
    2部車距離，我要緊急踩煞車巳來不及，導致我車撞擊前方O
    OO-0000號車發生交通事故」，有本院函調之內政部警政署
    國道公路警察局第四公路警察大隊109年3月9日國道警四交
    字第1094001383號函附道路交通事故現場圖、國道公路警察
    局道路交通事故談話紀錄表在卷可考(營小調字卷第58、62-
    73頁)，綜上事證足認系爭事故前後發生2次碰撞，分別為第
    1次碰撞：被告甲○○駕駛系爭0000號自小客車於上開時、地
    碰撞前方郭○○駕駛系爭0000號自小客車，再向前推撞原告乙○○駕駛系爭0000號自小客車，再推撞原告張藍畇駕駛系爭00
    00號自小客車，原告張藍畇遭撞向前滑行時往左側偏移，途
    中再推撞吳○○駕駛系爭0000號自小客車，而原告張藍畇駕駛
    之系爭0000號自小客車脫離郭○○、原告乙○○、被告甲○○等人
    追撞之車陣；第2次碰撞：最後被告丙○○駕駛系爭2017號自
    小客車再碰撞被告甲○○ 駕駛系爭0000號自小客車，再推撞
    郭○○駕駛系爭6187號自小客車，再推撞原告乙○○駕駛系爭00
    00號自小客車，堪先認定為真實。
　⒉依前揭卷證所示，本件事故發生時天候晴，夜間有照明，道
    路筆直、柏油路面平整、乾燥、無缺陷及障礙物，視線距離
    良好，被告甲○○、丙○○應可留意行車速度與前方車輛保持安
    全間距，卻未注意車前狀況及未與前車保持安全距離，而分
    別肇致上開兩次追撞前方車輛，致原告張藍畇所有系爭0000
    號自小客車、原告乙○○所有系爭0000號自小客車受損，是被
    告甲○○、丙○○就系爭事故之發生應有過失。又依系爭覆議意
    見書之鑑定意見欄記載「甲○○、郭○○、乙○○、張藍畇及吳○○部分：㈠甲○○駕駛自小客車，未注意車前狀況，未保持安全
    距離，為肇事原因。㈡郭○○、乙○○、張藍畇及吳○○無肇事因
    素」、「丙○○、甲○○、郭○○、乙○○、張藍畇及吳○○部分：㈠
    丙○○駕駛自小客車，未注意車前狀況，未保持安全距離，為
    肇事原因。㈡甲○○、郭○○、乙○○、張藍畇及吳○○無肇事因素
    」，有臺南市車輛行車事故鑑定委員會南覆0000000案覆議
    意見書在卷可參(營小調字卷第27-29頁)，與本院上開認定
    結果相同，足認被告甲○○、丙○○就系爭事故之發生應負過失
    責任無疑。而被告甲○○、丙○○肇事致系爭0000號、0000號自
    小客車受損，則其過失行為與前揭車輛受損結果間，具有相
    當因果關係。綜上，系爭0000號自小客車因被告甲○○ 之過
    失行為受損後，脫離郭○○、原告乙○○、被告甲○○等人追撞之
    車陣，未遭被告丙○○駕駛之系爭2017號自小客車推撞，是系
    爭0000號自小客車之損害應由被告甲○○ 負損害賠償責任。
    另原告乙○○駕駛之系爭0000號自小客車除遭被告甲○○ 第1次
    推撞後，再遭被告丙○○駕駛之系爭0000號自小客車第2次推
    撞，是系爭0000號自小客車之損害應由被告甲○○、丙○○負共
    同侵權行為之連帶損害賠償責任，故原告張藍畇請求被告甲○○就系爭0000號自小客車之損害應負擔侵權行為損害賠償責
    任；原告乙○○請求被告甲○○、丙○○就系爭0000號自小客車之
    損害應連帶負擔共同侵權行為損害賠償責任，係屬有據，應
    可採認。逾此部分則無依據，無足採認。
　⒊至於被告甲○○辯稱，系爭鑑定意見書之鑑定意見記載，原告
    乙○○有未注意前車，未保持安全距離之過失，致發生撞擊事
    故，為肇事原因，使被告甲○○在反應不及下造成系爭事故，
    系爭覆議意見書竟忽略該鑑定意見，改認被告甲○○ 就系爭
    事故應負全部肇事責任，實屬不公云云。惟查系爭鑑定意見
    書記載「肆、肇事經過：甲○○駕駛自小客車，於107年11月3
    0日18時6分許，沿國道一號北往南行駛，途經該路310.9公
    里處，適有乙○○、張藍畇及吳○○各駕駛自小客車沿同向在前
    行駛，先發生碰撞，後郭○○駕駛自小客車，沿同向駛來碰撞
    陳車、張車再與郭車、陳車發生碰撞，後又有丙○○駕駛自小
    客車沿後方駛來碰撞張車造成推撞肇事」，有臺南市車輛行
    車事故鑑定委員會南鑑0000000案鑑定意見書在卷可查(營小
    調字卷第23-26頁)，足見系爭鑑定意見書就系爭事故肇事經
    過，與本院、道路交通事故現場圖現場處理摘要欄記載，及
    系爭覆議意見書之認定有出入，顯有錯誤，系爭鑑定意見書
    以錯誤事實為判斷基礎之鑑定意見，實不足採納。是被告甲○○上開辯詞出於對系爭鑑定意見書之錯誤，疏未查明，自難
    採認。
(二)不法毀損他人之物者，被害人得請求賠償其物因毀損所減少
    之價額；負損害賠償責任者，除法律另有規定或契約另有訂
    定外，應回復他方損害發生前之原狀；該項情形，債權人得
    請求支付回復原狀所必要之費用，以代回復原狀，民法第19
    6條、第213條第1項及第3項亦有明文規定。復按依民法第19
    6條請求賠償物被毀損所減少之價額，得以修復費用為估定
    之標準，但以必要者為限，如修理材料以新品換舊品，應予
    折舊（最高法院77年5月17日77年度第9次民事庭會議決議同
    此見解）；亦即損害賠償之基本原則，一方面在於填補被害
    人之損害，一方面亦同時禁止被害人因而得利，則物被毀損
    時，因回復原狀得請求之必要費用，雖得以修復費用為估定
    之標準，惟修理材料以新品換舊品時，仍應予折舊。又倘以
    舊品作為修理材料，依前開決議意旨反面解釋，則無折舊必
    要。原告張藍畇以新品作為維修材料；原告乙○○則以舊品作
    為維修材料，本院就原告2人請求維修費用是否有理，分述
    如下：
　⒈原告張藍畇請求被告賠償系爭0000號自小客車修復費用306,4
    00元部分：
　  ⑴被告甲○○因過失毀損系爭0000號自小客車之車體，則對於
      修復前揭車輛所需支出必要修理費用之損害，自應負賠償
      責任，然汽車之修理係以全新零件更換受損之零件，依前
      揭說明，以修理費用為損害賠償之依據時，應將零件折舊
      部分予以扣除，方屬合理。而依原告所提協興汽車修護廠
      估價單，系爭0000號自小客車之工資費用133,700元、材
      料費用172,700元，合計306,400元。該工資費用133,700
      元屬維修工資，無折舊問題，惟零件費用172,700元部分
      ，既以新零件更換被撞之舊零件，則原告以修理費用作為
      損害賠償之依據時，其中零件部分自應將折舊部分予以扣
      除。　
　  ⑵依行政院所頒固定資產耐用年數表及固定資產折舊率表，
      非運輸業用客車之耐用年數為5年，依平均法計算其折舊
      結果（即以固定資產成本減除殘價後之餘額，按固定資產
      耐用年數表規定之耐用年數平均分攤，計算折舊額），每
      年折舊率為5 分之1 ，並參酌營利事業所得稅查核準則第
      95條第6 項規定「 固定資產提列折舊採用定率遞減法者
      ，以1 年為計算單位，其使用期間未滿1 年者，按實際使
      用之月數相當於全年之比例計算之，不滿1月者，以1 月
      計」。系爭0000號自小客車屬非運輸業用客車，自其出廠
      日103年7月，迄系爭事故發生時即107年11月30日，已使
      用4年5月，則零件扣除折舊後之修復費用估定為45,574元
      【計算方式：1.殘價＝取得成本÷( 耐用年數＋1)即172,700
      ÷(5+1)≒28,783（小數點以下四捨五入）；2.折舊額 ＝(取
      得成本－殘價)×1/（耐用年數）×（使用年數）即(172,700
      －28,783) ×1/5×（4+5/12）≒127,126（小數點以下四捨五
      入）；3.扣除折舊後價值＝（新品取得成本－折舊額）即17
      2,700－127,126＝45,574】，加計維修之工資費用133,700
      元，系爭0000號自小客車回復原狀所必要之費用合計估定
      應為179,274元（計算式：133,700元＋45,574元＝179,274
      元）。
　⒉原告乙○○請求被告賠償系爭0000號自小客車修復費用76,000
    元，及拖吊費用4,000元部分：
　  ⑴當事人主張有利於己之事實者，就其事實有舉證之責任，
      民事訴訟法第277條前段明文規定。而民事訴訟如係由原
      告主張權利者，應先由原告負舉證之責，若原告先不能舉
      證，以證實自己主張之事實為真實，則被告就其抗辯事實
      即令不能舉證，或其所舉證據尚有疵累，亦應駁回原告之
      請求，此為舉證責任分配原則之理。
　  ⑵被告甲○○、丙○○因共同過失毀損系爭0000號自小客車之車
      體，則對於修復前揭車輛所需支出必要修理費用之損害，
      自應負連帶賠償責任。原告乙○○主張系爭0000號自小客車
      以舊零件進行修復，零件部分費用不應再計算折舊云云。
      惟依原告乙○○提出匯豐汽車新營保養廠鈑噴估價單(下稱
      系爭鈑噴估價單)之台照欄位記載「兆豐產物保險」，可
      知系爭鈑噴估價單內維修費用係由保險公司支付，對比原
      告乙○○另外提出之匯豐新營廠結帳清單、自付維修項目電
      腦畫面截圖(下合稱系爭自付維修單)等件，其上收費區分
      欄記載「自付」，分別有自付維修項目電腦畫面截圖、匯
      豐新營廠結帳清單、匯豐汽車新營保養廠鈑噴估價單等件
      附卷可稽(新簡字卷第115-121頁)，可知系爭0000號自小
      客車修復費用，部分由保險公司支付，部分由原告乙○○支
      付。而系爭鈑噴估價單內零件價格是以新品估算，系爭自
      付維修單內零件價格以舊品估算，為原告乙○○於言詞辯論
      期間自承，有本件109年8月5日言詞辯論筆錄在卷可參(新
      簡字卷第114頁)。經核系爭鈑噴估價單內其中前保桿、引
      擎蓋、後行李箱、左後燈、右後燈、後保桿內骨、後廂後
      端板等與系爭自付維修單重複列載之零件費用已扣除，足
      認系爭自付維修單內零件為原告乙○○自付，無重複請求賠
      償之虞。然上開零件於系爭自付維修單所載價格，與系爭
      爭鈑噴估價單所載價格差距不大，是原告乙○○主張系爭自
      付維修單內乃以舊零件維修，不應再計算折舊云云，已屬
      可疑。再者，被告否認原告乙○○前開零件不計算折舊主張
      為真，認應提出相關料單證明，揆諸上開舉證責任配原則
      說明，原告乙○○就此有利於己事實，應先負舉證責任，然
      據原告乙○○提出系爭自付維修單內容無使用舊品維修之記
      載，復無提出其他證據供本院審酌，其主張系爭0000號自
      小客車以舊品維修，零件費用不應再計算折舊云云，證據
      尚不充足，無足採認。
　  ⑶承上，系爭0000號自小客車之修復應認以全新零件更換受
      損之零件，依前揭說明，以修理費用為損害賠償之依據時
      ，應將零件折舊部分予以扣除，方屬合理。而依原告所提
      系爭自付維修單、統一發票，系爭0000號自小客車之鈑金
      及烤漆工資費用58,756元(計算式：鈑金工資42,460元+噴
      漆工資15,000元+外把手噴漆工資500元+防撞漆-XCT999B3
      019…398元+防撞漆-XCT999B3019…398元=58,756元)、材料
      費用18,940元(計算式：H左大燈(M1)2,100元+C前保桿飾
      條400元+C後保桿飾條380元+C後保桿側扣100元+C後保桿
      側扣300元+C大燈扣夾560元+C前保桿2,000元+C引擎蓋4,0
      00元+C後行李箱4,000元+C左後燈900元+C右後燈900元+C
      後保桿內骨1,100元+C後廂後端板1,800元+前門外把手…更
      換一邊400元=18,940元)，合計77,696元(計算式：58,756
      元+18,940元=77,696元)。該鈑金及烤漆工資58,756元屬
      維修工資，無折舊問題，惟零件費用18,940元部分，既以
      新零件更換被撞之舊零件，則原告以修理費用作為損害賠
      償之依據時，其中零件部分自應將折舊部分予以扣除。
　  ⑷依行政院所頒固定資產耐用年數表及固定資產折舊率之規
      定，非運輸業用客車之耐用年數為5年，系爭車輛為94年6
      月出廠，有原告提出行車執照在卷可佐，距本件侵權行為
      事實發生日即107年11月30日約13年又6個月，已逾5年，
      其使用年數雖已超過耐用年數，但於系爭事故發生時，仍
      正常使用中，足見其零件應仍在固定資產耐用年限內，方
      可繼續使用，難認其零件已無殘餘價值，如超過耐用年限
      之部分仍依定率遞減法繼續予以折舊，則與固定資產耐用
      年限所設之規定不符。故參酌營利事業所得稅查核準則第
      95條第8款「營利事業折舊性固定資產，於耐用年限屆滿
      仍繼續使用者，其殘值得自行預估可使用年數並重新估計
      殘值後，按原提列方法計提折舊」、所得稅法第51條第1
      項前段「固定資產之折舊方法，以採用平均法、定率遞減
      法、年數合計法、生產數量法、工作時間法或其他經主管
      機關核定之折舊方法為準」及所得稅法施行細則第48條第
      1款「本法第51條所定固定資產之折舊方法，採平均法者
      ，以固定資產成本減除殘值後之餘額，按固定資產耐用年
      數表規定之耐用年數平均分攤，計算每期折舊額」等規定
      ，本院認採用「平均法」計算其最後1年折舊後之殘值作
      為原告之系爭車輛零件之殘餘價值【計算式：取得價格÷
      （耐用年限＋1）＝殘值】，應屬合理。　
　  ⑸原告乙○○支出之零件費用為18,940元，依上揭平均法計算
      其折舊後零件之殘餘價值為3,157元【計算式：18,940元÷
      （5＋1）＝3,157元，小數點以下四捨五入】，加計維修之
      工資、烤漆費用58,756元，系爭0000號自小客車回復原狀
      所必要之費用合計估定應為61,913元（計算式：58,756元
      ＋3,157元＝61,913元）。　　
　  ⑹原告乙○○主張被告應連帶給付將系爭0000號自小客車拖吊
      至車廠之費用4,000元等情，有其提出之高速公路小型車
      拖救服務契約三聯單為證(營小調卷第39頁)。被告甲○○、
      丙○○就原告乙○○此部分主張未為爭執。本院綜合上開事證
      調查結果，堪認原告乙○○確實因系爭事故實際支出拖吊費
      用4,200元無訛。從而，原告乙○○主張被告甲○○、丙○○應
      連帶給付車輛拖吊費用4,000元，核屬有據。
(三)末按給付無確定期限者，債務人於債權人得請求給付時，經
    其催告而未為給付，自受催告時起，負遲延責任；其經債權
    人起訴而送達訴狀，或依督促程序送達支付命令，或為其他
    相類之行為者，與催告有同一之效力；遲延之債務，以支付
    金錢為標的者，債權人得請求依法定利率計算之遲延利息；
    應付利息之債務，其利率未經約定，亦無法律可據者，週年
    利率為5％，民法第229條第2項、第233條第1項前段及第203
    條分別定有明文。原告張藍畇請求被告甲○○賠償之金額；原
    告乙○○請求被告甲○○、丙○○連帶賠償之金額，均未定有給付
    之期限。而原告張藍畇於言詞辯論期間同意遲延責任以109
    年6月18日民事準備狀送達被告甲○○之翌日起算，該民事準
    備狀已於109年6月29日對被告甲○○寄存送達，有本件109年1
    2月23日言詞辯論筆錄、送達證書等件在卷可考(新簡字卷第
    87、147頁)，依民事訴訟法第138條第2項規定「寄存送達，
    自寄存之日起，經十日發生效力」，故於109年7月9日發生
    送達起訴狀效力，則原告張藍畇請求被告甲○○ 自起109年6
    月18日民事準備狀繕本送達被告甲○○ 翌日即109年7月10日
    起至清償日止，按週年利率5％計算之法定遲延利息，於法有
    據，應予准許。另原告乙○○之起訴狀分別於109年4月10日對
    被告甲○○寄存送達；於109年4月8日對被告丙○○送達，有送
    達證書附卷可參(新簡字卷第29、31頁，故原告乙○○請求自
    起訴狀繕本送達被告之翌日即109年4月21日起至清償日止，
    按週年利率5％計算之法定遲延利息，核屬適法，應予准許。
(四)綜上所述，原告張藍畇、乙○○本於侵權行為損害賠償之法律
    關係，請求被告甲○○賠償原告張藍畇179,274元及自109年7
    月10日起至清償日止，按週年利率5％計算之利息；請求被告
    甲○○、丙○○連帶賠償原告乙○○65,913元及自109年4月21日起
    至清償日止，按週年利率5％計算之利息，為有理由，應予准
    許；逾此部分之請求則無理由，應予駁回。另本院併依民事
    訴訟法第389條第1項第3款之規定，依職權宣告假執行。
四、各當事人一部勝訴、一部敗訴者，其訴訟費用，由法院酌量
    情形，命兩造以比例分擔或命一造負擔，或命兩造各自負擔
    其支出之訴訟費用；共同訴訟人，按其人數，平均分擔訴訟
    費用。但共同訴訟人於訴訟之利害關係顯有差異者，法院得
    酌量其利害關係之比例，命分別負擔。共同訴訟人因連帶或
    不可分之債敗訴者，應連帶負擔訴訟費用；法院為終局判決
    時，應依職權為訴訟費用之裁判，民事訴訟法第79條、第85
    調第1、2項、第87條第1項分別定有明文。本件訴訟費用確
    定為4,310元（即第一審裁判費），原告為一部勝訴，本院
    審酌原告勝訴部分之金額與原告全部請求金額之比例，及被
    告甲○○、丙○○就部份金額應負連帶賠償責任，部分則由被告
    甲○○負單獨賠償責任等情，爰判決如主文第4項所示。
五、據上論結，原告之訴為一部有理由，一部無理由，依民事訴
    訟法第79條、第85條第1、2項、第87條第1項、第389條第1
    項第3款，判決如主文。　　
中　　華　　民　　國　　110 　年　　3 　　月　　12　　日
                 臺灣臺南地方法院新市簡易庭
                        法  官　盧亨龍
以上正本係照原本作成。如對本判決上訴，應於判決送達後20日內向本院提出上訴狀，若委任律師提起上訴者，應一併繳納上訴審裁判費，否則本院得不命補正逕行駁回上訴。
中　　華　　民　　國　　110 　年　　3 　　月　　12　　日
                        書記官　徐毓羚